【裁判字號】    98,上訴,1298
【裁判日期】    981008
【裁判案由】    搶奪
【裁判全文】
臺灣高等法院高雄分院刑事判決        98年度上訴字第1298號
上  訴  人
即  被  告  乙○○
上列上訴人因搶奪案件，不服臺灣高雄地方法院98年度審訴字第
1490號中華民國98年7 月17日第一審判決（起訴案號：臺灣高雄
地方法院檢察署98年度偵字第8289號），提起上訴，本院判決如
下：
     主  文
上訴駁回。
     理  由
一、按「不服地方法院之第一審判決而上訴者，應向管轄第二審
    之高等法院為之。上訴書狀應敘述具體理由。上訴書狀未敘
    述上訴理由者，應於上訴期間屆滿後20日內補提理由書於原
    審法院。逾期未補提者，原審法院應定期間先命補正」、「
    第二審法院認為上訴書狀未敘述理由或上訴有第362 條前段
    之情形，應以判決駁回之。但其情形可以補正而未經原審法
    院命其補正者，審判長應定期間先命補正」，民國96年7 月
    4 日修正公布、同年月6 日施行之刑事訴訟法第361 條、第
    367 條分別定有明文。職是，不服地方法院之第一審判決而
    上訴者，其上訴書狀應敘述具體理由，至於上訴理由是否具
    體，係屬第二審法院審查範圍，則不在命補正之列，此參照
    上開條文之修正理由自明。
二、再所稱具體理由，係指須就不服之判決為具體之指摘而言，
    如僅泛稱原判決認事用法不當或採證違法、判決不公等，均
    非具體理由（法院辦理刑事訴訟案件應行注意事項第162 點
    參照）。復按「所謂具體理由，必係依據卷內既有訴訟資料
    或提出新事證，指摘或表明第一審判決有何採證認事、用法
    或量刑等足以影響判決本旨之不當或違法，而構成應予撤銷
    之具體事由，始克當之（例如：依憑證據法則具體指出所採
    證據何以不具證據能力，或依憑卷證資料，明確指出所為證
    據證明力之判斷如何違背經驗、論理法則）；倘僅泛言原判
    決認定事實錯誤、違背法令、量刑失之過重或輕縱，而未依
    上揭意旨指出具體事由，或形式上雖已指出具體事由，然該
    事由縱使屬實，亦不足以認為原判決有何不當或違法者（例
    如：對不具有調查必要性之證據，法院未依聲請調查亦未說
    明理由，或援用證據不當，但除去該證據仍應為同一事實之
    認定），皆難謂係具體理由，俾與第二審上訴制度旨在請求
    第二審法院撤銷、變更第一審不當或違法之判決，以實現個
    案救濟之立法目的相契合，並節制濫行上訴」（最高法院97
    年度台上字第892 號判決意旨參照）。是如上訴理由書狀並
    未依據卷內訴訟資料，具體指摘原判決認事用法有何違法或
    不當之情形，即屬上訴未敘述具體理由。又上訴書狀未敘述
    具體理由者，其上訴即屬於刑事訴訟法第362 條前段所定「
    上訴不合法律上之程式」之情形，第二審法院自應依同法第
    367 條之規定，以判決駁回之。
三、上訴人即被告乙○○經原審以搶奪罪，判處有期徒刑1 年2
    月，有判決書在卷可稽。被告不服提起上訴，僅泛言：伊不
    知同行之簡燕琴搶奪他人財物，原審認伊係共犯，不無誤會
    ，爰提起上訴云云。經查：
  (一)原審因被告坦承犯罪，因而依刑事訴訟法第273 條之1 簡式
    審判程序而為判決，理由中已敘明：「訊據被告對於上揭時
    、地搶奪甲○○所有之金項鍊半條與十字架金墜子之事實，
    坦承不諱，核與證人即被害人甲○○、共犯簡燕琴證述情節
    相符，並有監視翻拍畫面7 張、查獲照片6 張附卷可稽。本
    案事證明確，被告共同搶奪之犯行，堪以認定，應予依法論
    科」等語（原判決第2 頁）。
  (二)本件原審既係依被告之自白，並斟酌全辯論意旨及調查證據
    之結果，而依簡式審判程序，對被告為科刑之判決，客觀上
    難謂有何違法失當之處。被告上訴意旨，再事爭執其非屬搶
    奪之共犯乙節，惟未依據卷內訴訟資料，或提出新事實新證
    據，具體指摘原判決認事用法有何違法或不當，或違反論理
    法則、經驗法則之情形，顯係上訴未敘述具體理由。核之上
    揭說明，應認被告之上訴違背法律上之程式，自應予以駁回
    。
四、依刑事訴訟法第367 條前段、第372 條，不經言詞辯論，逕
    為判決如主文。
中    華    民    國    98    年    10    月    8     日
                  刑事第七庭    審判長法  官  莊飛宗
                                      法  官  黃憲文
                                      法  官  陳明富
以上正本證明與原本無異。
如不服本判決應於收受本判決後10日內向本院提出上訴書狀，其
未敘述上訴理由者，並得於提起上訴後10日內向本院補提理由書
狀（均須按他造當事人之人數附繕本）「切勿逕送上級法院」。
中    華    民    國    98    年    10    月    8     日
                                      書記官  劉鴻瑛


司法院資訊處製作；財團法人民間司法改革基金會備份。
